【裁判字號】    95,上易,1356
【裁判日期】    950831
【裁判案由】    竊盜
【裁判全文】
臺灣高等法院刑事判決                95年度上易字第1356號
上  訴  人
即  被  告  甲○○
上列上訴人因竊盜案件，不服臺灣新竹地方法院95年度易字第23
4號，中華民國95年5月23日第一審判決（起訴案號：臺灣新竹地
方法院檢察署95年度偵字第1860號），提起上訴，本院判決如下
：
    主  文
上訴駁回。
    事實及理由
一、本案經本院審理結果，除應補充如二所述外，餘認第一審以
    以上訴人即被告犯刑法第320條第1項之竊盜罪，判處有期徒
    刑6月，並諭知易科罰金折算之標準為300元折算一日，認事
    用法及量刑均無不當，應予維持，並引用第一審判決書記載
    之事實、證據及理由（如附件）。
二、原審判決補充部分：
  (一)按行為後法律有變更者，適用行為時之法律。但行為後之法
    律有利於行為人者，適用最有利於行為人之法律，刑法第2
    條第1項定有明文。本件被告於行為時之刑法第41條第1項前
    段規定：「犯最重本刑為5年以下有期徒刑以下之刑之罪，
    而受6個月以下有期徒刑或拘役之宣告，因身體、教育、職
    業、家庭之關係或其他正當事由，執行顯有困難者，得以1
    元以上3元以下折算1日，易科罰金」，又被告行為時之易科
    罰金折算標準，修正前罰金罰鍰提高標準條例第二條前段（
    現已刪除）規定，就其原定數額提高為1百倍折算1日，則本
    件被告行為時之易科罰金折算標準，應以銀元3百元折算1日
    ，經折算為新臺幣後，應以新臺幣9百元折算為1日。惟民國
    95年7月1日修正公布施行之刑法第41條第1項前段則規定：
    「犯最重本刑為5年以下有期徒刑以下之刑之罪，而受6個月
    以下有期徒刑或拘役之宣告者，得以新臺幣1千元、2千元或
    3千元折算一日，易科罰金」，比較修正前後之易科罰金折
    算標準，以95年7月1日修正公布施行前之規定，較有利於被
    告，則應依刑法第2條第1項前段之規定，適用修正前刑法第
    41條第1項前段規定，定被告易科罰金之折算標準。
  (二)又行為後法律有變更者，依修正前刑法第2條第1項之規定，
    以適用裁判時法為原則，如行為時法有利於行為人，則例外
    適用行為時法；依修正後刑法第2條第1項規定，以適用行為
    時法為原則，惟如裁判時法有利於行為人，則例外的適用裁
    判時法。以往實務見解，認原判決未及比較適用新舊法時，
    上訴後，雖比較結果以舊法有利於行為人，而原判決別無其
    他撤銷事由，仍應由本院以此為由撤銷改判。惟修正後之規
    定係以適用行為時法為原則，因此原判決雖未及比較適用，
    然上訴本院後，經比較新舊法，行為後之法律並非較有利於
    行為人，仍應適用行為時法，則原判決適用行為時法即無不
    當，自不構成撤銷之事由。
  (三)原判決據上論結欄，應補充刑法第2條第1項前段、修正前刑
    法第41條第1項前段，罰金罰鍰提高標準條例第1條前段、（
    廢止前）第2條。
三、被告上訴意旨略以：伊已與被害人原相公司和解，原審量刑
    過重云云，惟原審認事用法，均無不當，量刑亦屬妥適，被
    告此部分上訴，為無理由，應予駁回。查被告未曾因故意犯
    罪受有期徒刑以上刑之宣告，此有本院被告前案紀錄表在卷
    可按，經此偵審程序並經科刑之教訓，當知所警惕，應無再
    犯之虞，所宣告之刑，以暫不執行為適當，併予宣告緩刑二
    年，以勵自新。
據上論斷，應依刑事訴訟法第368條，刑法第74條第1項第1款，
判決如主文。
本案經檢察官羅榮乾到庭執行職務。
中    華    民    國    95    年    8     月    31    日
                  刑事第19庭審判長法  官  宋  祺
                                  法  官  陳憲裕
                                  法  官  蔡明宏
以上正本證明與原本無異。
不得上訴。
                                  書記官  陳建邦
中    華    民    國    95    年    8     月    31    日
附錄本案論罪科刑法條全文
刑法第320條
意圖為自己或第三人不法之所有，而竊取他人之動產者，為竊盜
罪，處 5 年以下有期徒刑、拘役或 5 百元以下罰金。
意圖為自己或第三人不法之利益，而竊佔他人之不動產者，依前
項之規定處斷。
前二項之未遂犯罰之。
附件
臺灣新竹地方法院刑事判決               95年度易字第234號
公  訴  人  臺灣新竹地方法院檢察署檢察官
被      告  甲○○  男  28歲（民國○○年○月○○日生）
                    身分證統一編號：Ｚ000000000號
                    住苗栗縣後龍鎮○○里○○路40之33號
上列被告因竊盜案件，經檢察官提起公訴（95年度偵字第1860號
），本院依簡式審判程序判決如下：
    主  文
甲○○竊盜，處有期徒刑陸月，如易科罰金，以佰元折算壹日
。
    事  實
一、甲○○意圖為自己不法所有，於民國95年3 月8 日22時許，
    利用其所任職設於新竹科學園區○○○路5 號3 樓處之原相
    科技股份有限公司（以下簡稱原相公司）夜晚無人看管之便
    ，先自負責保管原相公司3 樓倉庫鑰匙之同事辦公室內，拿
    取倉庫鑰匙，即持該鑰匙開啟3 樓倉庫後，徒手竊取原放置
    在倉庫內為原相公司所有之存貨帳IC56,706顆，非存貨帳IC
    39,974顆，總計IC96,680顆，總價值約新臺幣（下同）180
    萬元。得手後，其旋於翌日（即9 日）20時許，聯絡不知情
    之擔任設於桃園縣中壢市○○路○段117號9樓之1處之亞鉅芯
    國際股份有限公司業務工作之廖柏凱，表明有一批IC要處理
    ，雙方約至桃園縣平鎮市○○路16之6 號處之IC破碎機處，
    當場將IC破碎後，以每公斤1,000 元之代價，出售予廖伯凱
    ，共計出售31.5公斤，得款32,000元。嗣原相公司於95年3
    月10日清點IC產品數量後發現遭竊，乃報警追查，甲○○亦
    向主管表明上揭竊取IC情事，因而為警循線查悉上情，甲○
    ○並於95年3 月12日將32,000元之款項交予廖柏凱，而取回
    業已報廢之前述IC，並返還予原相公司，惟已不能使用。
二、案經原相公司訴由內政部警政署保安警察第二總隊第三大隊
    第一中隊報請臺灣新竹地方法院檢察署檢察官偵查起訴。
    理  由
一、本件被告甲○○所犯刑法第320 條第1 項之竊盜罪，非死刑
    、無期徒刑、最輕本刑為3 年以上有期徒刑之罪，被告於本
    院準備程序進行中，就被訴事實為有罪之陳述，經本院合議
    庭認合於刑事訴訟法第273 條之1 之規定，裁定進行簡式審
    判程序，合先敘明。
二、訊據被告甲○○對於上開事實坦承不諱，核與告訴代理人乙
    ○○於警詢及偵訊中指訴情節相符，復據證人廖柏凱於警詢
    及偵訊時證述甚詳，並有照片7 幀在卷足參，被告自白核與
    事實相符而堪採信，本案事證明確，被告犯行堪以認定。
三、核被告甲○○所為，係犯刑法第320 條第1 項之竊盜罪。爰
    審酌被告並無前科，素行良好等情，有臺灣新竹地方法院檢
    察署刑案資料查註紀錄表及臺灣高等法院被告前案紀錄表各
    1 份附卷足稽，本案犯罪動機、情節、手段、犯罪後尚能坦
    承不諱，且將原出售之價款交還予證人廖柏凱，而取回前述
    IC後交還予告訴人，雖因該IC業已報廢而無法使用，然足見
    其確有悔悟及彌補過錯之心，惟其所竊取IC價值約180 萬元
    ，告訴人所受損害嚴重，被告就此部分並未與告訴人達成和
    解，以及被告目前與父母同住，均仰賴其收入來撫養父母等
    情，業據被告供述在卷，且有戶籍資料1 份在卷足憑，暨公
    訴人具體求刑應判處有期徒刑1 年2 月，惟本院審酌上揭情
    狀認量處此刑度尚屬過重等一切情狀，量處如主文所示之刑
    ，並諭知易科罰金之折算標準，以資懲儆。
據上論斷，應依刑事訴訟法第273 條之1 第1 項、第299 條第1
項前段，刑法第320 條第1 項、第41條第1 項，罰金罰鍰提高標
準條例第1 條前段、第2 條，判決如主文。
本案經檢察官林忠義到庭執行職務。
中    華    民    國    95    年    5     月    23    日
                  刑事第五庭    法  官  楊惠芬
以上正本證明與原本無異。
如不服本判決，應於判決送達後10日內向本院提出上訴狀 (應附
繕本 )，上訴於臺灣高等法院。
中    華    民    國    95    年    5     月    26    日
                                書記官  汪淑菁
附錄本案論罪科刑法條：
刑法第320 條第1 項：
意圖為自己或第三人不法之所有，而竊取他人之動產者，為竊盜
。罪，處5 年以下有期徒刑、拘役或5 百元以下罰金。


司法院資訊處製作；財團法人民間司法改革基金會備份。
